ro-RO: Afaceri și sectorul industrial > Știință și laborator > Echipamente de laborator > Microtoame: Microtoame criostatice; Microtoame rotative; Microtoame glisante
zh-TW: 商業與各產業 > 科學和實驗室 > 實驗室器材 > 切片機: 冷凍切片機; 旋轉式切片機; 滑走式切片機
cs: Obchod a průmysl > Věda a laboratoře > Laboratorní vybavení > Mikrotomy: Kryostatové mikrotomy; Rotační mikrotomy; Sáňkové mikrotomy
sk-SK: Obchod a priemysel > Vedecké laboratórium > Laboratórne vybavenie > Mikrotómy: Kryostatové mikrotómy; Rotačné mikrotómy; Posuvné mikrotómy
fr: Entreprise et industrie > Sciences et laboratoire > Matériel de laboratoire > Microtomes: Microtomes cryostat; Microtomes rotatifs; Microtomes coulissants
ru: Бизнес и промышленность > Лабораторное и научное оборудование > Лабораторное оборудование > Микротомы: Микротомы-криостаты; Ротационные микротомы; Санные микротомы
nl: Zakelijk en industrieel > Wetenschap en laboratoriums > Laboratoriumapparatuur > Microtooms: Cryostaatmicrotooms; Roterende microtooms; Glijdende microtomen
en: Business & Industrial > Science & Laboratory > Laboratory Equipment > Microtomes: Cryostat Microtomes; Rotary Microtomes; Sliding Microtomes
ko: 비즈니스/산업 > 과학/연구 > 실험 기구 > 마이크로톰: 동결 마이크로톰; 회전식 마이크로톰; 슬라이딩 마이크로톰
sv: Företag och industri > Vetenskap och laboratorium > Laboratorieutrustning > Mikrotomer: Kryostatmikrotomer; Roterande mikrotomer; Glidande mikrotomer
es: Economía e industria > Ciencia y laboratorio > Equipo de laboratorio > Microtomos: Microtomos criostatos; Microtomos rotatorios; Microtomos deslizantes
nb: Forretninger og industri > Vitenskap og laboratorier > Laboratorieutstyr > Mikrotomer: Kryostatmikrotomer; Roterende mikrotomer; Glidende mikrotomer
de: Wirtschaft & Industrie > Wissenschaft & Labor > Laborausstattung > Mikrotome: Kryostat-Mikrotome; Rotationsmikrotome; Schiebemikrotome
sl-SI: Posel in industrija > Znanost in laboratorij > Laboratorijska oprema > Mikrotomi: Kriostatski mikrotomi; Rotacijski mikrotomi; Drsni mikrotomi
vi: Kinh doanh & Công nghiệp > Khoa học & Phòng thí nghiệm > Thiết bị phòng thí nghiệm > Máy cắt tiêu bản: Máy cắt tiêu bản có làm lạnh; Máy cắt tiêu bản quay; Máy cắt tiêu bản lướt
ja: ビジネス・産業 > 科学・実験 > 実験器具 > ミクロトーム: 凍結ミクロトーム; 回転式ミクロトーム; 滑走式ミクロトーム
th: ธุรกิจและอุตสาหกรรม > วิทยาศาสตร์และห้องแล็บ > อุปกรณ์ห้องแล็บ > เครื่องตัดชิ้นเนื้อ: เครื่องตัดชิ้นเนื้อที่จุดเยือกแข็ง; เครื่องตัดชิ้นเนื้อโรตารี; เครื่องตัดชิ้นเนื้อแบบเลื่อน
hr-HR: Posao i industrija > Znanost i laboratorij > Laboratorijska oprema > Mikrotomi: Kriostatski mikrotomi; Rotacijski mikrotomi; Klizni mikrotomi
bg-BG: Бизнес и промишленост > Наука и лаборатория > Лабораторно оборудване > Микротоми: Криостати; Ротационни микротоми; Плъзгащи микротоми
lt-LT: Verslas ir pramonė > Mokslas ir laboratorijos > Laboratorinė įranga > Mikrotomai: Kriostatiniai mikrotomai; Rotaciniai mikrotomai; Roginiai mikrotomai
fi: Yritys ja teollisuus > Tiede ja laboratorio > Laboratorio­laitteet > Mikrotomit: Kryostaattimikrotomit; Roottorimikrotomit; Liukumikrotomit
tr: İş ve Endüstri > Bilim ve Laboratuvar > Laboratuvar Ekipmanları > Mikrotomlar: Kriyostat Mikrotomları; Döner Mikrotomlar; Kayan Mikrotomlar
pt-BR: Comercial e industrial > Ciência e laboratório > Equipamentos de laboratório > Micrótomos: Micrótomos criostatos; Micrótomos rotativos; Micrótomos deslizantes
el: Επιχειρηματικός & βιομηχανικός εξοπλισμός > Επιστήμη & εργαστήριο > Εργαστηριακός εξοπλισμός > Μικρότομοι: Μικρότομοι με κρυοστάτη; Περιστροφικοί μικρότομοι; Μικρότομοι ολίσθησης
hu: Üzlet és ipar > Tudomány és laboratórium > Laboratóriumi berendezések > Mikrotomok: Kriosztát mikrotomok; Forgó mikrotomok; Csúszó mikrotomok
pl: Biznes i przemysł > Badania naukowe i laboratoryjne > Sprzęt laboratoryjny > Mikrotomy: Mikrotomy kriostatowe; Mikrotomy rotacyjne; Mikrotomy wsuwane
da: Erhverv og industri > Videnskab og laboratorier > Laboratorieudstyr > Mikrotomer: Kryostat-mikrotomer; Roterende mikrotomer; Glidende mikrotomer
pt-PT: Business e industrial > Ciência e laboratório > Equipamento de laboratório > Micrótomos: Micrótomos criostatos; Micrótomos rotativos; Micrótomos deslizantes
it: Commercio e industria > Scienza e laboratorio > Strumenti da laboratorio > Microtomi: Microtomi criostatici; Microtomi rotanti; Microtomi scorrevoli
zh-CN: 商业/工业 > 科学与实验 > 实验室设备 > 切片机: 恒冷切片机; 旋转式切片机; 滑动切片机